臺灣高等法院高雄分院刑事判決　　　　 94年度上訴字第389號
上　訴　人　臺灣高雄地方法院檢察署檢察官
被　　　告　甲○○
上列上訴人因被告違反毒品危害防制條例案件，不服臺灣高雄地
方法院93年度訴字第2473號中華民國94年2 月24日第一審判決（
起訴案號：臺灣高雄地方法院檢察署93年度毒偵字第2562號），
提起上訴，暨移送併案（臺灣高雄地方法院檢察署94年度毒偵字
第1018號），本院判決如下：
    主  文
原判決關於施用第一級毒品及定執行刑部分撤銷。
甲○○連續施用第一級毒品，處有期徒刑拾月。扣案海洛因包
（驗後淨重計零點玖玖公克、空包裝重計零點捌陸公克）、殘留
海洛因之注射針筒肆支、殘留海洛因之止血帶壹條、殘留海洛因
之鏟子壹支、殘留海洛因之夾鏈袋壹只，均沒收銷毀；扣案止血
帶壹條沒收。
    事  實
一、甲○○前民國92年間因施用毒品案件，經臺灣高雄地方法院
    以92年度毒聲字第1674號裁定送觀察、勒戒後，認有繼續施
    用毒品傾向，再以92年度毒聲字第2401號裁定令入戒治處所
    施以強制戒治，嗣於92年9 月25日停止戒治出監，並付保護
    管束，於93年4 月16日保護管束期滿執行完畢。詎仍未戒除
    毒癮，竟於上開強制戒治執行完畢釋放後5 年內，再基於施
    用第一級毒品海洛因之概括犯意，自93 年5月18日上午8 時
    許至94年1 月28日下午1 時許止，連續在高雄縣鳳山市慈暉
    新村5 巷40之1 號住處，以海洛因摻水後以針筒注射及香煙
    沾海洛因之方式，每2 、3 天施用1 次，而施用第一級毒品
    海洛因多次。嗣分別於：(一)93年5 月18日下午3 時許，在上
    開慈暉新村住處為警查獲，並扣得其所有第一級毒品海洛因
    2 包（驗後淨重計0.96公克、空包裝重計0.69公克）、殘留
    海洛因之注射針筒1 支、殘留海洛因之止血帶1 條；(二)94年
    1 月28日下午2 時許，在高雄縣鳳山市○○街135 號前為警
    查獲，並自其身上扣得其所有海洛因1 包（驗後淨重0.03公
    克、空包裝重0.17公克）、殘留海洛因之注射針筒1 支、殘
    留海洛因之鏟子1 支，及其所有供注射施用海洛因用之止血
    帶1 條，再經甲○○同意，至上開慈暉新村處搜索，再扣得
    其所有殘留海洛因之注射針筒2 支、殘留海洛因之夾鏈袋1
    只。
二、案經高雄縣政府警察局鳳山分局報請臺灣高雄地方法院檢察
    署檢察官偵查起訴，暨移送本院併案審理。
    理  由
一、程序方面─
    本件被告甲○○（以下簡稱被告）所犯係死刑、無期徒刑、
    最輕本刑為3 年以上有期徒刑以外之罪，其於準備程序中就
    被訴事實為有罪之陳述，經法官告知簡式審判程序之旨，並
    聽取公訴人、被告之意見後，本院認為適宜進行簡式審判程
    序審理，合先敘明。
二、認定犯罪事實所憑證據及理由─
  (一)上開犯罪事實，業據被告於原審及本院調查、審理中自白不
    諱（見原審卷第71、82頁，本院卷第36、55頁）；且其於93
    年5 月18日下午3 時許、94年1 月28日下午2 時許，為警查
    獲所採尿液，經送驗結果均呈嗎啡陽性反應（為海洛因代謝
    物），有高雄縣政府衛生局93年5 月24日93煙檢字第984 號
    尿液檢驗成績書、台灣檢驗科技股份有限公司94年3 月4 日
    KＺ000000000000號濫用藥物尿液檢驗報告各1 紙在卷可憑（
    見93毒偵2562號卷第17頁，94毒偵1018號卷第18頁）；又扣
    案白粉計3 包，經送鑑驗結果，確含有海洛因成分（驗後淨
    重計0.99公克，空包裝重計0.86公克），有法務部調查局93
    年7 月2 日調科壹字第220017382 號、94年3 月18日調科壹
    字第220019399 號鑑定通知書2 紙在卷可憑（見93毒偵2562
    號卷第14頁，94毒偵1018號卷第16頁）；再者，93年5 月18
    日扣案注射針筒1 支、止血帶1 條，及94年1 月28日扣案注
    射針筒3 支、鏟子1 支、夾鏈袋1 只，均含有海洛因成分，
    有高雄醫學大學附設中和紀念醫院93年10月12日第9310-23
    號、第9310-24 號，94年4 月26日第0000-000號、第0000-0
    00號、第0000-000號、第0000-000號、第0000-000 號 檢驗
    報告計7 紙在卷可稽（見原審卷第21、22頁，本院卷第44至
    48頁）；復有94年1 月28日扣案止血帶1 條可資佐證。足認
    被告自白與事實相符，堪以採信。
  (二)被告前於92年間因施用毒品案件，經臺灣高雄地方法院以92
    年度毒聲字第1674號裁定送觀察、勒戒後，認有繼續施用毒
    品之傾向，再以92年度毒聲字第2401號裁定令入戒治處所施
    以強制戒治，嗣於92年9 月25日停止戒治出監，並付保護管
    束，於93年4 月16日保護管束期滿執行完畢，有臺灣高等法
    院被告前案紀錄表在卷可按。足證被告於強制戒治執行完畢
    釋放後，5 年內再犯本件施用第一級毒品罪。
三、論罪及撤銷改判之理由─
  (一)查海洛因係毒品危害防制條例第2 條第2 項第1 款所稱之第
    一級毒品，被告持以施用，核其所為，係犯同條例第10條第
    1 項施用第一級毒品罪。被告各次施用第一級毒品前持有毒
    品之行為，本應各論以持有第一級毒品之罪，惟各該次持有
    毒品之行為，均為其後施用毒品之行為所吸收，均不另論持
    有第一級毒品罪。被告先後多次施用第一級毒品之犯行，時
    間緊接，犯罪構成要件相同，顯係基於概括犯意反覆為之，
    應依連續犯之規定，論以一罪，並加重其刑。又公訴人雖僅
    就被告於93年5 月18日下午3 時許回溯24小時內某時，在不
    詳地點，施用第一級毒品海洛因之犯行提起公訴，惟被告其
    餘如事實欄所載之連續施用第一級毒品犯行，與上開起訴論
    罪科刑部分有連續犯裁判上一罪關係，為起訴效力所及，本
    院自得併予審理。
  (二)原審認被告有施用第一級毒品犯行，予以論罪科刑，固非無
    見。惟原審未及就被告除於93年5 月18日上午8 時許以外之
    如事實欄所示施用第一級毒品海洛因犯行（即移送本院併辦
    部分），一併加以審判，尚有未洽。檢察官以併案部分與起
    訴部分有裁判上一罪關係，為起訴效力所及，原審就此部分
    未及併與審究，指摘原判決不當，提起上訴，為有理由，自
    應由本院就原判決關於施用第一級毒品及定執行刑部分撤銷
    改判。
四、科刑及沒收之理由─
  (一)爰審酌被告前經觀察勒戒及強制戒治，仍未斷除毒癮，業如
    前述，顯見其惡習已深，且未能體悟施用毒品對自己、家人
    造成之傷害及社會之負擔，惟念其犯後尚知坦承犯行，態度
    尚稱良好等一切情狀，量處有期徒刑10月，以資懲儆。
  (二)扣案第一級毒品海洛因3 包（驗後淨重計0.99公克，空包裝
    重計0.86公克），依毒品危害防制條例第18條第1 項前段規
    定，宣告沒收銷燬之。至於送驗耗費之海洛因部分，既已滅
    失不存在，不另予宣告沒收銷燬。又扣案注射針筒4 支、止
    血帶1 條（指93年5 月18日扣案）、鏟子1 支、夾鏈袋1 只
    ，均含有海洛因成分，與毒品已無法析離，均屬毒品，依毒
    品危害防制條例第18條第1 項前段規定，宣告沒收銷燬之。
    再者，扣案止血帶1 條（指94年1 月28日扣案），為被告所
    有，業據被告供明在卷（見本院卷第36頁），供注射施用海
    洛因之用，依刑法第38條第1 項第2 款規定，宣告沒收。
五、被告所涉施用第二級毒品犯行部分，業經原審判決確定，附
    此說明。
六、適用之法律─
  (一)刑事訴訟法第369 條第1 項前段、第364 條、第273 條之1
    第1項、第299條第1項前段。
  (二)毒品危害防制條例第10條第1 項、第18條第1 項前段。
  (三)刑法第11條前段、第56條、第38條第1 項第2 款。
本案經檢察官沈紹嘉到庭執行職務。
中　　華　　民　　國　　94　　年　　5 　　月　　20　　日
                  刑事第七庭    審判長法  官  莊飛宗
                                      法  官  黃憲文
                                      法  官  曾逸誠
以上正本證明與原本無異。
如不服本判決應於收受本判決後10日內向本院提出上訴書狀，其
未敘述上訴理由者，並得於提起上訴後10日內向本院補提理由書
狀（均須按他造當事人之人數附繕本）「切勿逕送上級法院」。
中　　華　　民　　國　　94　　年　　5 　　月　　20　　日
　　　　　　　　　　　　　　　　　　　書記官  郭蘭蕙
附錄本判決論罪科刑法條：
毒品危害防制條例第10條第1項：
施用第一級毒品者，處6月以上5年以下有期徒刑。
